臺灣雲林地方法院刑事判決
111年度易字第54號
公  訴  人  臺灣雲林地方檢察署檢察官
被      告  張啓輝



上列被告因竊盜案件，經檢察官提起公訴（110年度偵字第6699
號、第6701號、第6759號、第6760號、第6919號、第7122號），
被告於本院準備程序進行中，就被訴事實為有罪之陳述，經法官
告知簡式審判程序意旨，並聽取檢察官及被告之意見後，裁定依
簡式審判程序審理，並判決如下：
    主  文
張啓輝犯如附表編號１至６所示之罪，各處如附表編號１至６所示之
刑（含沒收）。附表編號２至６所示之罪刑，應執行有期徒刑壹年
捌月。沒收部分，併執行之。　
    事  實
一、張啓輝意圖為自己不法之所有，基於加重竊盜之各別犯意，
    於附表編號１至６所示時間、地點、方式，為侵入住宅竊盜之
    犯行（共六次）。
二、張啓輝為附表編號１所示犯行後，於犯罪為警發覺前，主動
    向員警供出該次犯行而自首靜候裁判。
三、案經臺灣雲林地方檢察署檢察官偵查起訴。
    理  由
壹、程序部分：
    本件被告張啓輝所犯之罪，為死刑、無期徒刑、最輕本刑為
    3 年以上有期徒刑以外之罪，且非屬高等法院管轄第一審之
    案件，被告於準備程序進行中，先就被訴事實為有罪之陳述
    ，經法官告知簡式審判程序之旨，並聽取檢察官及被告之意
    見後，依刑事訴訟法第273 條之1 第1 項之規定，裁定進行
    簡式審判程序，是本案之證據調查程序及有關傳聞法則證據
    能力之限制，依同法第273 條之2 之規定，不受同法第159
    條第1 項、第161 條之2 、第161 條之3 、第163 條之1 及
    第164 條至第170 條之規定所拘束。
貳、實體部分：
一、認定犯罪事實所憑之證據及理由：
  ㈠被告對上開犯行，於本院審理時坦承不諱（本院卷第86、96
    頁），並有如附表備註與證據出處欄所示證據可資佐證，足
    以擔保被告之自白與事實相符，可以採信。
  ㈡綜上所述，本件事證明確，被告犯行均堪予認定，應依法論
    科。
二、論罪科刑之理由：
  ㈠核被告所為如附表編號１至６所示之各行為，均係犯刑法第321
    條第1項第1款之侵入住宅竊盜罪。被告所為六次犯行，其犯
    意各別，行為互殊，應分論併罰。
  ㈡被告前因竊盜案件，經本院以104年度易字第287號判處應執
    行有期徒刑9月確定，經與他案定刑，由本院以104年度聲字
    第669號定應執行有期徒刑1年2月確定，經與另案接續執行
    ，於105年7月24日執行完畢等情，有臺灣高等法院被告前案
    紀錄表在卷可參，其於受有期徒刑執行完畢後5 年以內，故
    意再犯附表編號１至３所示之有期徒刑以上各罪，附表編號１
    至３均為累犯，皆應依刑法第47條第1項規定，加重最高本刑
    。至於最低本刑部分，經參酌司法院釋字第775號解釋意旨
    ，考量被告於刑之執行完畢後，再為犯罪，可見其對刑罰之
    反應力薄弱，未能切實悔改恪守法律，核無該號解釋所謂罪
    刑不相當之情形，因此，應依上開規定，加重其最低本刑。
  ㈢對於未發覺之罪自首而接受裁判者，得減輕其刑，刑法第62
    條前段定有明文。自首係以犯人在犯罪未發覺前，向該管公
    務員自承犯罪，而受法律之裁判為要件，所謂「發覺」，係
    指有偵查犯罪職權之公務員已知悉犯罪事實與犯罪之人而言
    ；又所謂「知悉」，固非以確知其人犯罪無誤為必要，而於
    對其發生嫌疑時，即得謂為已發覺，但此項對犯人之嫌疑，
    仍須有確切之根據得為合理之可疑者，始足當之，若單純主
    觀上之懷疑，要不得謂已發生嫌疑（最高法院75年臺上字第
    1634號判例、72年臺上字第641號判例意旨參照）。本院經
    函雲林縣警察局斗六分局詢員警查獲本案之經過，承辦員警
    吳宜峰回覆略以：警員吳宜峰於110年5月22日接獲勤務中心
    派遣至雲林縣○○市鎮○路00號了解竊案，報案人張游淑文向
    警方表示家中3樓神像上之金牌遭人竊取，警方依規定受理
    並調閱案發地點周邊監視器；110年8月22日斗六所警員馬銘
    威持雲林地方檢察署檢察官拘票被告，被告主動配合警方返
    所說明。被告習慣趁四下無人之際進入他人家中行竊，得手
    後迅速脫離犯罪現場。做案手法與張游淑文家中金牌遭竊情
    況相似，且被告居住地與被害人住家有地緣關係。警方詢問
    被告是否於5月20日至22日前往雲林縣○○市鎮○路00號內行竊
    ，並帶被告前往雲林縣○○市鎮○路00號進行確認。被告向警
    方坦承犯行等情，有雲林縣警察局斗六分局111年3月14日雲
    警六偵字第1111001086號函暨所附員警吳宜峰職務報告在卷
    可參（本院卷第137、141頁）。依卷附資料所示，附表編號
    １之犯行，員警並未提出足以佐證被告犯罪嫌疑之監視錄影
    紀錄，雖員警以犯罪手法懷疑被告犯罪，惟依前揭說明，此
    非有切確根據之合理懷疑。是被告在員警吳宜峰合理懷疑其
    上開犯罪前主動向員警坦承該次竊盜犯行，而自首並靜候裁
    判，故本院爰依上開條文之規定，就被告所犯如附表編號１
    之犯行，酌減其刑，並依法先加後減之。
  ㈣爰以行為人之責任為基礎，審酌被告竊取他人物品，漠視他
    人之財產權益，守法觀念有待加強，自我控制能力薄弱，所
    為實不可取，且被告有多次竊盜前科（累犯不予重複評價）
    ，有臺灣高等法院被告前案紀錄表在卷可參，素行非佳，其
    再次犯加重竊盜罪，實有不該，以刑罰矯正其人格之需求存
    在，本應從重量刑。但慮及被告所竊取之物品，價值尚非甚
    鉅，且被告犯後全部坦承犯行，略見悔意。並考量告訴人或
    被害人曾經陳述之意見，及被告於審判中自陳已婚，有子女
    ，國中肄業之教育程度等一切情狀，分別量處如附表所示之
    刑，復審酌被告所犯各罪皆為加重竊盜罪，且於相近時間實
    行，定刑時應整體考量以刑法矯正被告之需求性等情，定如
    主文所示之刑。
  ㈤按犯罪所得，屬於犯罪行為人者，沒收之。但有特別規定者
    ，依其規定；前二項之沒收，於全部或一部不能沒收或不宜
    執行沒收時，追徵其價額，刑法第38條之1 第1 項、第3項
    分別定有明文。經查：被告竊盜之犯罪所得如附表「沒收」
    欄所示，均未扣案，應依前揭規定宣告沒收之，且於全部或
    一部不能沒收或不宜執行沒收時，追徵其價額。至於已發還
    之犯罪所得，則不予沒收（參附表「沒收」欄）。
據上論斷，應依刑事訴訟法第273 條之1 第1 項、第299 條第1
項前段，判決如主文（依刑事判決精簡原則，僅記載程序法）。
本案經檢察官吳文城偵查起訴；檢察官魏偕峰到庭執行職務。
中    華    民    國  111     年    3     月    30    日
                  刑事第七庭    法  官  簡廷恩
以上正本證明與原本無異。
如不服本判決應於收受判決後20日內向本院提出上訴書狀，並應
敘述具體理由；其未敘述上訴理由者，應於上訴期間屆滿後20日
內向本院補提理由書（均須按他造當事人之人數附繕本）。「切
勿逕送上級法院」。
告訴人或被害人對於判決如有不服，具備理由請求檢察官上訴者
，其上訴期間之計算，係以檢察官收受判決正本日期為準。
                                書記官  許馨月
中　　華　　民　　國　　111 　年　　3 　　月　　30　　日
附錄本件論罪科刑之法條：
中華民國刑法第320條第1項：
意圖為自己或第三人不法之所有，而竊取他人之動產者，為竊盜
罪，處五年以下有期徒刑、拘役或五十萬元以下罰金。
中華民國刑法第321條：
犯前條第一項、第二項之罪而有下列情形之一者，處六月以上五
年以下有期徒刑，得併科五十萬元以下罰金：
一、侵入住宅或有人居住之建築物、船艦或隱匿其內而犯之。
二、毀越門窗、牆垣或其他安全設備而犯之。
三、攜帶兇器而犯之。
四、結夥三人以上而犯之。
五、乘火災、水災或其他災害之際而犯之。
六、在車站、港埠、航空站或其他供水、陸、空公眾運輸之舟、
    車、航空機內而犯之。
前項之未遂犯罰之。
  
附表：
編號 行為人 被害人/告訴人 犯罪時間 犯罪地點 竊盜方法及竊得之財物 所犯罪名及宣告刑 沒收 備註與卷證出處  １ 張啓輝 張游文淑 110年5月20日8時許 雲林縣○○市鎮○路00號住處 於左列時間經過左列犯罪地點，發現該址側門未上鎖，便逕自進入，並至三樓神明廳竊取金牌3面。  張啓輝犯侵入住宅竊盜罪，累犯，處有期徒刑肆月，如易科罰金，以新臺幣壹仟元折算壹日。 未扣案之犯罪所得金牌參面均沒收之，於全部或一部不能沒收或不宜執行沒收時，追徵其價額。   未扣案之犯罪所得金牌參面，應依刑法第38條之1 第1 項、第3項規定宣告均沒收之，且於全部或一部不能沒收或不宜執行沒收時，追徵其價額。  ⒈證人即被害人張游文淑之指述（偵7122卷第8頁至第9頁）。 ⒉現場照片21張（偵7122券第10頁至第20頁）。。 ⒊雲林縣警察局斗六分局斗六派出所受(處)理案件證明單（偵7122卷第21頁）。 ⒋被告張啓輝之自白（偵7122卷第6頁至第7頁反面）。   ２ 張啓輝 許添財 110年7月16日4時7分許 雲林縣○○鄉○○村○村00○00號住處 於左列時間經過做列犯罪地點，發現該址鋁門未上鎖，便逕自進入，並至二樓房間竊取張啓輝所有放置於桌上之深色短褲，及該短褲內之黑色皮夾（內含美金300元、新臺幣【下同】6,800元、媽祖佛牌1張），暨短袖上衣1件。 　 張啓輝犯侵入住宅竊盜罪，累犯，處有期徒刑捌月。 未扣案之犯罪所得美金參佰元、新臺幣陸仟捌佰元、媽祖佛牌壹張、短袖上衣壹件均沒收之，於全部或一部不能沒收或不宜執行沒收時，追徵其價額。 1.未扣案之犯罪所得美金參佰元、新臺幣陸仟捌佰元、媽祖佛牌壹張、短袖上衣壹件，應依刑法第38條之1 第1 項、第3項規定宣告均沒收之，且於全部或一部不能沒收或不宜執行沒收時，追徵其價額。 2.深色短褲，及黑色皮夾業經許添財領回，有筆錄可參（偵6699卷第5頁至第6頁），不予宣告沒收。 ⒈證人即告訴人許添財之指述（偵6699卷第5頁至第6頁）。 ⒉現場及監視器畫面翻拍照片8張（偵6699卷第9頁至第12頁）。 ⒊被告張啓輝之自白（偵6699卷第7頁至第8頁反面、第41頁至第43頁）。   ３ 張啓輝 簡明諒 110年7月19日13時50分許 雲林縣○○市○○○路0段00號住處 於左列時間經過左列犯罪地點，發現該址大門未關，便逕自進入，並至三樓神明廳竊取金牌1面。 張啓輝犯侵入住宅竊盜罪，累犯，處有期徒刑捌月。 未扣案之犯罪所得金牌壹面沒收之，於全部或一部不能沒收或不宜執行沒收時，追徵其價額。 未扣案之犯罪所得金牌壹面，應依刑法第38條之1 第1 項、第3項規定宣告沒收之，且於全部或一部不能沒收或不宜執行沒收時，追徵其價額。  ⒈證人即告訴人簡明諒之指述（偵6759卷第8頁正、反面）。 ⒉現場及監視器畫面翻拍照片8張（偵6759卷第9頁至第12頁）。 ⒊雲林縣警察局斗六分局斗六派出所受理各類案件紀錄表（偵6759卷第13頁）。 ⒋雲林縣警察局斗六分局斗六派出所受(處)理案件證明單（偵6759卷第14頁）。 ⒌被告張啓輝之自白（偵6759卷第6頁至第7頁反面、偵6699卷第41頁至第43頁）。   ４ 張啓輝 林廉貴 110年7月29日22時許 雲林縣○○市○○街000號住處 於左列時間經過左列犯罪地點，發現該址大門未上鎖，便逕自進入，並至三樓房間竊取光緒花錢銀幣1枚、玉璜形珮玉飾1塊、古玉走獸玉飾1塊及古錢數枚。  張啓輝犯侵入住宅竊盜罪，處有期徒刑柒月。 未扣案之犯罪所得光緒花錢銀幣壹枚、玉璜形珮玉飾壹塊、古玉走獸玉飾壹塊及古錢數枚均沒收之，於全部或一部不能沒收或不宜執行沒收時，追徵其價額。 未扣案之犯罪所得光緒花錢銀幣壹枚、玉璜形珮玉飾壹塊、古玉走獸玉飾壹塊及古錢數枚，應依刑法第38條之1 第1 項、第3項規定宣告沒收之，且於全部或一部不能沒收或不宜執行沒收時，追徵其價額。 ⒈證人即告訴人林廉貴之指述（偵6919卷第8頁至第9頁反面）。 ⒉證人林黃素香之證述（偵6919卷第10頁至第11頁）。 ⒊現場及監視器畫面翻拍照片18張（偵6919卷第12頁至第20頁）。 ⒋雲林縣警察局斗六分局斗六派出所受(處)理案件證明單（偵6919卷第21頁）。 ⒌雲林縣警察局斗六分局斗六派出所受理各類案件紀錄表（偵6919卷第22頁）。　 ⒍被告張啓輝之自白（偵6919卷第5頁至第7頁、偵6699卷第41頁至第43頁）。   ５ 張啓輝 徐銀億  110年8月10日4時40分許 雲林縣○○市○○街00號住處 於左列時間經過左列犯罪地點，發現該址後門未關，便逕自進入，並至三樓神明廳竊取金牌3面。 張啓輝犯侵入住宅竊盜罪，處有期徒刑柒月。 未扣案之犯罪所得金牌參面均沒收之，於全部或一部不能沒收或不宜執行沒收時，追徵其價額。 未扣案之犯罪所得金牌參面，應依刑法第38條之1 第1 項、第3項規定宣告均沒收之，且於全部或一部不能沒收或不宜執行沒收時，追徵其價額。 ⒈證人即告訴人徐銀億之指述（偵6701卷第7頁至第8頁反面）。 ⒉證人徐天翔之證述（偵6701卷第9頁至第10頁反面）。 ⒊現場及監視器畫面翻拍照片12張（偵6701卷第14頁至第19頁）。 ⒋指認犯罪嫌疑人紀錄表（偵6701卷第11頁至第13頁）。 ⒌雲林縣警察局斗六分局公正派出所受理各類案件紀錄表（偵6701卷第28頁）。 ⒍雲林縣警察局斗六分局公正派出所受(處)理案件證明單（偵6701卷第29頁）。 ⒎被告張啓輝之自白（偵6701卷第5頁至第6頁反面、偵6699卷第41頁至第43頁）。   ６ 張啓輝 陳淑慧 110年8月22日5時41分許 雲林縣○○市○○街0巷0號住處 於左列時間經過左列犯罪地點，發現該址門打開未關，便逕自進入，並至二樓房間竊取新臺幣6000元。 張啓輝犯侵入住宅竊盜罪，處有期徒刑柒月。 未扣案之犯罪所得新臺幣陸仟元沒收之，於全部或一部不能沒收或不宜執行沒收時，追徵其價額。 未扣案之犯罪所得新臺幣陸仟元，應依刑法第38條之1 第1 項、第3項規定宣告沒收之，且於全部或一部不能沒收或不宜執行沒收時，追徵其價額。 ⒈證人即被害人陳淑慧之指述（偵6760卷第10頁至第11頁）。 ⒉現場及監視器畫面翻拍照片17張（偵6760卷第12頁至第20頁）。 ⒊雲林縣警察局斗六分局斗六派出所受理各類案件紀錄表（偵6760卷第21頁）。 ⒋雲林縣警察局斗六分局公正派出所受(處)理案件證明單（偵6760卷第22頁）。 ⒌被告張啓輝之自白（偵6760卷第6頁至第7頁反面、偵6699卷第41頁至第43頁）。